臺灣高等法院民事裁定
110年度抗字第59號
抗  告  人  蔡永河  

上列抗告人因與相對人裕華建設股份有限公司等間通知行使權利
事件，對於中華民國109年12月2日臺灣桃園地方法院109年度聲
字第457號所為裁定提起抗告，本院裁定如下： 
    主  文
原裁定廢棄。
相對人應自本裁定送達翌日起二十一日內，就臺灣桃園地方法院
八十五年度全字第四六三號假扣押裁定執行所受之損害，對聲請
人行使權利，並向該院提出行使權利之證明。
抗告費用由相對人負擔。 
    理  由
按民事訴訟法第104條第1項第3款所定之「訴訟終結」，於就供
  訴訟費用之擔保而起訴（同法第96條）之情形，係指該訴訟程
  序終結，訴訟費用額已能確定者而言。至於其他依法令供訴訟
  上之擔保者，依同法第106條準用第104條第1項第3款之規定，
  應指受擔保利益人因該供擔保之原因所受損害已得確定，且其
  對供擔保之提存物行使權利並無障礙而言。故債權人於提供擔
  保，對債務人財產實施假扣押或執行假處分後，嗣撤銷假扣押
  或假處分裁定（同法第530條第3項、第533條前段、第538條之
  4），復撤回假扣押或假處分之執行，債務人因假扣押或假處
  分執行所受之損害已往後確定不再發生，損害可得確定，並得
  據以行使權利請求賠償時，債權人即得依上開規定，以「訴訟
  終結」為由，定期催告受擔保利益人行使權利而未行使後，聲
  請法院裁定返還提存物，不以該假扣押或假處分之本案訴訟終
  結為必要（最高法院102年度台抗字第652號裁定意旨參照）。
抗告人聲請及抗告意旨略以：依原法院85年度全字第463號假扣
  押裁定（下稱系爭假扣押裁定）而供擔保新臺幣5萬元後，聲
  請對相對人財產實施假扣押在案（案號：原法院85年度執全字
  第417號，下稱系爭執行事件）。嗣伊撤回系爭執行事件之聲
  請，並聲請撤銷系爭假扣押裁定，爰依民事訴訟法第104條第1
  項第3款之規定，聲請命相對人一定期間行使權利。原裁定駁
  回伊之聲請，誠有違誤，爰提起本件抗告請求廢棄原裁定等語
  。
經查：抗告人前遵系爭假扣押裁定，曾提存5萬元為擔保金在案
  （原法院85年度存字第584號），嗣抗告人聲請撤銷系爭假扣
  押裁定及撤回系爭執行事件之聲請，業據抗告人提出提存書、
  系爭假扣押裁定、聲請撤回假扣押執行狀、聲請撤銷假扣押狀
  為證（見原法院卷第4至10、24至26頁）。又，抗告人前於97
  年間聲請撤銷系爭假扣押裁定，經原法院以97年度全聲字第32
  2號裁定撤銷在案，且抗告人亦聲請撤回系爭執行事件，有原
  法院102年度司聲字第742號裁定、109年度全聲字第39號裁定
  在卷可稽（見本院卷第25至27頁），依前開說明，抗告人於撤
  回系爭執行事件後，相對人因該假扣押執行所受損害即告確定
  ，即業已符合民事訴訟法第104條第1項第3款所規定之「訴訟
  終結後」要件，則抗告人依該款後段規定聲請法院通知受擔保
  利益人於一定期間內行使權利，並向法院為行使權利之證明，
  於法並無不合。原裁定以抗告人未舉證證明兩造間本案訴訟業
  已終結為由，認未符合「訴訟終結」之要件，尚有未洽，抗告
  意旨指摘原裁定不當，聲明廢棄，為有理由，爰由本院將原裁
  定廢棄，並更為裁定如主文第2項所示。
據上論結，本件抗告為有理由，爰裁定如主文。
中　　華　　民　　國　　110 　年　　2 　　月　　19　  日
                  民事第五庭    
                        審判長法  官  賴劍毅
                              法  官  洪純莉
                              法  官  陳君鳳
正本係照原本作成。
本裁定除以適用法規顯有錯誤為理由外，不得再抗告。如提起再
抗告，應於收受送達後10日內委任律師為代理人向本院提出再抗
告狀。並繳納再抗告費新臺幣１千元。
中　　華　　民　　國　　110 　年　　2 　　月　　19　　日

    　　　　　　　　　　　　　書記官  郭姝妤